【裁判字號】    95,訴,1060
【裁判日期】    951121
【裁判案由】    毒品危害防制條例
【裁判全文】
臺灣士林地方法院刑事判決              95年度訴字第1060號
公  訴  人  臺灣士林地方法院檢察署檢察官
被      告  甲○○
                    （現另案於臺灣臺北監獄執行中）
上列被告因毒品危害防制條例案件，經檢察官提起公訴（95年度
毒偵緝字第158 號），被告於本院準備程序中就被訴事實為有罪
之陳述，經本院合議庭裁定改依簡式審判程序審理，並判決如下
：
    主  文
甲○○連續施用第一級毒品，處有期徒刑捌月。
    事  實
一、甲○○於民國87年間因犯妨害自由案件，經台灣台北地方法
    院以86年易字第3577號判決判處有期徒刑5 月確定，並於87
    年5 月5 日易科罰金執行完畢（非累犯）。復因偽造貨幣案
    件經台灣板橋地方法院以93年訴字第335 號判決判處有期徒
    刑3 年10月，上訴後，由臺灣高等法院以94年度上訴字第14
    35號判決撤銷原判決，改判處有期徒刑3 年10月，再上訴至
    最高法院，經最高法院於94年11月10日以94年台上字第6301
    號判決駁回上訴確定。又甲○○前因施用第2 級毒品安非他
    命案件，經觀察、勒戒後，認無繼續施用毒品之傾向，由台
    灣士林地方法院檢察署檢察官以93年度毒偵緝字第675 號不
    起訴處分確定，已於93年4 月21日釋放出所，又因施用第2
    級毒品安非他命案件，經台灣士林地方法院檢察署檢察官聲
    請簡易判決處刑，由本院以95年度士簡字第603 號判處有期
    徒刑4 月，並於95年6 月16日確定。詎仍不知悔悟，復於前
    案觀察、勒戒釋放出所後5 年內，基於施用第1 級毒品海洛
    因概括犯意，分別於94年8 月7 日在台北縣新店市友人住處
    及同年10月2 日凌晨1 時許在台北市大同區○○○路富順大
    飯店內，以將毒品海洛因摻於香菸內之方式，連續施用第1
    級毒品海洛因2 次，嗣於94年8 月9 日下午1 時30分許，為
    警在台北縣新店市○○路106 巷58號2 樓查獲；又於94年10
    月2 日凌晨2 時58分許，經警在台北市大同區○○○路177
    號富順大飯店603 號房間查獲，經警2 次採集其尿液檢體送
    鑑驗均呈嗎啡陽性，始查悉上情。
二、案經台北市政府警察局報告臺灣臺北地方法院檢察署呈請臺
    灣高等法院檢察署檢察長核令移轉暨台北市政府警察局大同
    分局報告臺灣士林地方法院檢察署檢察官偵查起訴。
    理  由
一、程序事項：
    本件被告甲○○所犯並非死刑、無期徒刑、最輕本刑為3 年
    以上有期徒刑之罪或高等法院管轄第一審案件，其於準備程
    序進行中，先就被訴事實為有罪之陳述，經告知其簡式審判
    程序之旨，並聽取公訴人及被告之意見後，本院合議庭依刑
    事訴訟法第273 條之1 第1 項之規定，裁定由受命法官獨任
    進行簡式審判程序，合先敘明。
二、認定被告犯罪所憑之證據及理由：
(一)被告自白：被告甲○○於本院準備程序及審理中自白上述犯
    罪事實，其任意自白核與下列事證相符，自應採為證據。
(二)書證：
  臺灣檢驗科技股份有限公司94年8 月27日CH/2005/80581 、
    94年10月18日CH/2005/A0160 號濫用藥物尿液檢驗報告各1
    紙（附於94年毒偵字第2819號偵查卷第10頁、94年度毒偵字
    第2310號偵查卷第62頁）：被告2 次經警查獲後採集之尿液
    檢體經檢驗結果，均呈海洛因代謝物嗎啡之陽性反應。按目
    前常用檢驗尿液中是否有毒品反應之方法，其以酵素免疫分
    析法為初步篩檢者，因對於類似結構之成分，亦可能產生反
    應（即所謂偽陽性），故需再採用另一種不同分析原理之檢
    驗方法進行確認；如經行政院衛生署認可之檢驗機構採用氣
    相層析質譜儀分析法進行確認者，即不致產生偽陽性反應；
    此經行政院衛生署管制藥品管理局以92年6 月20日管檢字第
    0920004713號函釋明在案（見行政院衛生署管制藥品管理局
    「濫用藥物檢驗相關解釋彙編」，94年3 月）。查被告為警
    查獲後所採集之尿液檢體，經臺灣檢驗科技股份有限公司採
    取初步檢驗（酵素免疫分析法）及確認檢驗（氣相層析質譜
    儀分析法）之雙重檢驗方式，檢驗結果呈嗎啡之陽性反應已
    如前述，依上開報告所示，其所進行者已包括初步檢驗及確
    認檢驗等過程，不致出現偽陽性反應，故其檢驗結果，核足
    據為對被告為不利之認定。
  臺灣士林地方法院檢察署93年度毒偵緝字第675 號不起訴處
    分書、同署95年毒偵字第1623號聲請簡易判決處刑書、法務
    部全國檢察官線上查詢刑案人犯在監所最新資料報表及臺灣
    高等法院被告前案紀錄表各1 份。
(三)綜上積極證據，上述犯罪事實已得確切之證明，被告犯行堪
    以認定，應依法論罪科刑。
三、論罪科刑理由：
(一)查海洛因係毒品危害防制條例第2 條第2 項第1 款所定之第
    1 級毒品。核被告甲○○所為，係犯毒品危害防制條例第10
    條第1 項之施用第1 級毒品罪。被告施用第1 級毒品前後，
    持有第1 級毒品海洛因之低度行為，應分別為其施用第1 級
    毒品之高度行為所吸收，不另論罪。
(二)又查被告行為後，刑法第56條有關連續犯之規定業於94年2
    月2 日修正刪除，並自95年7 月1 日生效施行，此雖非犯罪
    構成要件之變更，惟顯已影響行為人刑罰之法律效果，自屬
    法律變更，而應比較修正前、後之規定。亦即被告基於概括
    犯意所為之上開2 次施用毒品行為，自95年7 月1 日起已不
    再成立連續犯而得論以一罪並得加重其刑，而應各獨立成罪
    ，分論併罰，比較修正前、後規定，自以修正前之刑法第56
    條規定，較有利於被告。被告先後2次施用第1 級毒品之犯
    行，時間緊接，所犯係構成要件相同之罪名，顯係基於概括
    犯意反覆為之，為連續犯，應依修正前刑法第56條之規定論
    以1 罪，並加重其刑。
(三)爰審酌被告前有犯罪紀錄素行不佳，有臺灣高等法院被告前
    案紀錄表1 份在卷可稽，因施用毒品經觀察、勒戒之治療程
    序後，仍未戒除惡習而繼續施用，足見其深陷毒癮而難以自
    拔，惟施用毒品僅係戕害自身健康，尚未危害他人，並考量
    其犯罪動機、目的、施用毒品之頻率、次數，暨犯罪後坦承
    犯行，尚有悔意等一切情狀，量處如主文所示之刑，以資懲
    儆。
四、依刑事訴訟法第273 之1 第1 項、第299 條第1 項前段，毒
    品危害防制條例第10條第1 項，刑法第2 條第1 項前段、第
    11條前段、修正前刑法第56 條，判決如主文。
本案經檢察官吳維雅到庭執行職務。
中    華    民    國    95    年    11    月    21    日
                  刑事第五庭法  官  汪梅芬
以上正本證明與原本無異。
如不服本判決，應於判決送達後10日內，向本院提出上訴狀。
                            書記官  張成龍
中    華    民    國    95    年    11    月    21    日
附錄本判決論罪之法條全文
毒品危害防制條例第10條第1 項：
施用第一級毒品者，處6月以上5年以下有期徒刑。


司法院資訊處製作；財團法人民間司法改革基金會備份。
